【裁判字號】    99,訴,1019
【裁判日期】    991231
【裁判案由】    毒品危害防制條例
【裁判全文】
臺灣基隆地方法院刑事判決              99年度訴字第1019號
公  訴  人  臺灣基隆地方法院檢察署檢察官
被      告  藍祈清
上列被告因違反毒品危害防制條例案件，經檢察官提起公訴（99
年度毒偵字第2027號、第2083號），被告就被訴事實為有罪之陳
述，本院合議庭裁定由受命法官獨任進行審判，經改依簡式審判
程序審理後判決如下：
    主  文
藍祈清施用第一級毒品，處有期徒刑柒月；又施用第一級毒品，
處有期徒刑柒月。應執行有期徒刑拾月。
    事  實
一、藍祈清前因2 次施用毒品案件，經觀察、勒戒後，均認無繼
    續施用毒品之傾向，於民國88年2 月11日、88年10月2 日先
    後執行完畢釋放，由臺灣台中地方法院檢察署檢察官各以88
    年度偵字第3923號、88年度毒偵字第935 號為不起訴處分確
    定。復因施用毒品案件，經臺灣臺中地方法院裁定令入戒治
    處所施以強制戒治，於民國91年9 月10日強制戒治期滿執行
    完畢，刑案部分並該院以89年度訴字第2110號判決判處應執
    行有期徒刑1 年2 月確定，後於92年11月10日執行完畢（不
    構成累犯）。詎猶未戒除毒癮，復基於同時施用第一級毒品
    海洛因及第二級毒品甲基安非他命之犯意，為下列施用毒品
    犯行：
（一）於99年10月23日夜間10時許，在臺北縣瑞芳鎮（現已改制
      為新北市瑞芳區○○○路43號住處，以將海洛因及甲基安
      非他命混合放入吸食器內加熱燒烤產生霧化煙氣之方式，
      同時施用第一級毒品海洛因及第二級毒品甲基安非他命1
      次。嗣於同年10月26日晚上9 時30分許，警員持搜索票前
      往上址搜索，搜獲其子藍佳鈞持有第一級毒品海洛因6 包
      、第二級毒品安非他命4 包及吸食器等物，而藍祈清亦在
      場，經其同意採尿送驗，結果呈嗎啡、甲基安非他命陽性
      反應，而查悉上情。
（二）於99年11月1 日下午4 時許，在臺北縣瑞芳鎮（現已改制
      為新北市瑞芳區○○○路43號住處，以將海洛因及甲基安
      非他命混合放入吸食器內加熱燒烤產生霧化煙氣之方式，
      同時施用第一級毒品海洛因及第二級毒品甲基安非他命1
      次。嗣於同年11月1 日晚上7 時30分許，警員前往臺北縣
      瑞芳鎮○○街12巷21號賴宗德住處執行搜索，現場查獲不
      詳人所有之第一級毒品海洛因及注射針筒等物，因藍祈清
      為在場人，經其同意採集尿液送驗，結果呈嗎啡、甲基安
      非他命陽性反應，而悉上情。
二、案經基隆市警察局第二分局及新北市政府警察局瑞芳分局報
    告臺灣基隆地方法院檢察署檢察官偵查起訴。
    理  由
壹、程序事項
    本件被告所犯者非為死刑、無期徒刑、最輕本刑為3 年以上
    有期徒刑之罪或高等法院管轄第一審案件，其於準備程序進
    行中，先就被訴事實為有罪之陳述，經告知其簡式審判程序
    之旨，並聽取公訴人、被告之意見後，本院業已依刑事訴訟
    法第273 條之1 第1 項之規定，裁定由受命法官獨任以簡式
    審判程序進行本案之審理。是依刑事訴訟法第273 條之2 之
    規定，本件之證據調查，即不受同法第159 條第1 項、第16
    1 條之2 、第161 條之3 、第163 條之1 及第164 條至第17
    0 條規定之限制。
貳、實體事項
一、上開事實，業據被告於偵查、本院準備程序及審理時坦承在
    卷，而被告為警所採集之尿液經送驗結果，呈甲基安非他命
    、嗎啡陽性反應，此有台灣尖端先進生技醫藥股份有限公司
    出具之濫用藥物檢驗報告、台灣檢驗科技股份有限公司出具
    之濫用藥物檢驗報告各1 紙附卷可稽，是被告自白與事實相
    符，足以採信。又被告前因施用毒品案件，經裁定送觀察、
    勒戒後，因無繼續施用毒品之傾向，由臺灣台中地方法院檢
    察署檢察官為不起訴處分，嗣於觀察勒戒執行完畢釋放5 年
    內再犯施用毒品罪，經法院判處如事實欄一所示有期徒刑等
    情，有臺灣高等法院被告前案紀錄表在卷可稽。被告既曾於
    「五年內再犯」，且經法院判處罪刑確定，竟又再次於事實
    欄一（一）、（二）所示之時間，施用第一級、第二級毒品
    ，即非屬毒品危害防制條例第20條第3 項所定「五年後再犯
    」之情形，從而，檢察官依法逕行起訴，於法要無不合。綜
    上所陳，本案事證明確，被告施用第一級、第二級毒品犯行
    ，洵堪認定，應依法論科。
二、查海洛因、甲基安非他命分係毒品危害防制條例第2 條第2
    項第1 款、第2 款所定之第一級、第二級毒品，被告施用第
    一級毒品海洛因、第二級毒品甲基安非他命之行為，核分係
    犯毒品危害防制條例第10條第1 項之施用第一級毒品罪及同
    條第2 項之施用第二級毒品罪。被告因施用而持有第一級毒
    品海洛因、第二級毒品甲基安非他命之低度行為，應各為其
    施用第一級、第二級毒品之高度行為所吸收，均不另論罪。
    被告於上揭時、地將海洛因、甲基安非他命混合同時施用2
    次之事實，業據被告陳明在卷，復查無其他可佐被告非同時
    施用上開毒品之積極證據，依「罪證有疑，利歸被告」之證
    據法則，應認被告此部分之陳述與事實相符。則被告各以一
    施用毒品之行為，同時施用第一級毒品海洛因及第二級毒品
    甲基安非他命，觸犯構成要件不相同之罪名，為想像競合犯
    ，均應從一重之施用第一級毒品罪處斷。被告所犯上開2 罪
    ，犯意各別，行為不同，應予分論併罰。爰審酌被告犯罪之
    動機、曾有施用毒品之前科仍不知戒除，惟犯罪後坦承犯行
    ，且所犯施用毒品犯行乃戕害自己身心健康，並未危及他人
    等一切情狀，量處如主文所示之刑，並定其應執行之刑。
據上論斷，應依刑事訴訟法第273 條之1 、第299 條第1 項前段
，毒品危害防制條例第10條第1 項、第2 項，刑法第11條前段、
第55條、第51條第5 款，判決如主文。
本案經檢察官陳佳宏到庭執行職務。
中    華    民    國    99    年    12    月    31    日
                        刑事第三庭法  官   黃梅淑
以上正本證明與原本無異。
如不服本判決應於收受送達後10日內向本院提出上訴書狀，並應
敘述具體理由；其未敘述上訴理由者，應於上訴期間屆滿後20日
內向本院補提理由書(均須按他造當事人之人數附繕本)「切勿逕
送上級法院」。
中    華    民    國    99    年    12    月    31    日
                                  書記官   丁妍君
附錄論罪法條：
毒品危害防制條例第10條
施用第一級毒品者，處 6 月以上 5 年以下有期徒刑。
施用第二級毒品者，處 3 年以下有期徒刑。

司法院資訊處製作；財團法人民間司法改革基金會備份。
